臺灣桃園地方法院交通事件裁定　　　　　　　　　　　九十年度交聲字第三三七號
　　受 處 分 人
　　即 異 議 人　甲○○
右列受處分人因違反道路交管理處罰條例案件，對交通部公路局新竹區監理所桃園監
理站中華民國九十年十月廿二日裁決書所為之處分（原處分字號：桃監裁五字第駕裁
五二─Ｄ九Ｂ一二四○四九號）聲明異議，本院裁定如左︰
    主       文
異議駁回。
    理       由
一、聲明異議意旨略以：異議人行至台三乙線二公里處為一彎道，因對借來之車輛及
    道路狀況不熟悉，又加上車速過快，於出彎時，正巧一員警未持任何紅色警告旗
    幟或警示燈站於快車道中央攔檢，為避免造成交通事故而做出閃避之動作，因此
    被誤認為在道路上高速蛇行，另異議人於通過時亦未受到進一步之攔檢指示即繼
    續行進，而選擇不必停車接受稽查之判斷，為避免錯誤之執行方式及主觀之認定
    ，請求撤銷原處分云云。
二、按汽車駕駛人，駕駛汽車有左列情形之一者，處新台幣六千元以上二萬四千元以
下罰鍰，並當場禁止其駕駛：在道路上蛇行，或以其他危險方式駕車者。汽車駕
    駛人有第一項第一款、第三項行為者，並吊扣該車輛牌照三個月。道路交通管理
    處罰條例第四十三條第一項第一款、第三項前段定有明文。另同條例第六十條第
    一項第一款亦規定汽車駕駛人，駕駛汽車有違反本條例之行為，經交通勤務警察
    或依法令執行交通稽查任務人員制止時，不聽制止或拒絕停車接受稽查而逃逸者
    ，除按各該條規定處罰外，處新台幣三千元以上六千元以下罰鍰。同條例第六十
    三條第一項第一款及第三款亦規定汽車駕駛人，有左列各款所列條款之一者，除
    依原條款處罰外，並予記點：有第三十三條、第三十八條第一項、第四十條第一
    項、第四十五條、第四十七條第一款至第四款、第四十八條、第四十九條或第六
    十條第一項、第二項第一款至第三款情形之一者，各記違規點數一點。有第四十
    三條、第五十三條或第五十四條情形之一者，各記違規點數三點。同條例第八十
    五條第二項則規定本條例關於車輛所有人之處罰，如應歸責於車輛駕駛人者，處
    罰車輛駕駛人。
三、經查：異議人駕駛Ｓ九─０三０六號自小客車於九十年六月二日十五時廿一分許
    ，行經大溪鎮台三乙線二公里處路段違規超速行駛（雷達測速器顯示該車時速為
    九十九公里），經桃園縣警察局交通隊鳴警笛攔停示意靠路邊停車，異議人非但
    不停車且加速離去，並於車道內蛇行危險駕駛一節，此有桃園縣警察局舉發違反
    道路交通管理事件通知單（桃警局交字第Ｄ九Ｂ一二四０四九號）附卷可稽，復
    經原處分機關函請桃園縣警察局查證結果違規事實明確，有該警察局九十年七月
    廿三日桃警交字第六八三二五號函在卷足憑，顯見異議人確實有拒絕停車接受稽
    查而逃逸且在道路上蛇行之情事。雖異議人辯稱係為避免造成交通事故而做出閃
    避之動作，及於通過員警時未受到進一步之攔檢指示即繼續行進云云，惟查，「
    駕駛人駕駛汽車，應遵守道路交通標誌、標線、號誌之指示並服從執行交通勤務
    之警察或依法令執行交通指揮及交通稽查任務人員之指揮。」，道路交通安全規
    則第九十條載有明文。據此，汽車駕駛人應遵守道路交通標誌、標線、號誌之指
    示，且服從執行交通勤務警察之指揮，非但為法所明定，更為一般常識，縱無駕
    駛經驗者，亦知之甚深，而異議人為汽車駕駛人，尤斷無不知之理，是以異議人
    前揭所辯，尤係故為誤解，不得作為卸責之詞。
四、綜上，異議人既自承為汽車駕駛人，且確因駕車於前揭時地拒絕停車接受稽查而
    逃逸，且在道路上蛇行而遭警開單舉發，本件事證已臻明確，異議人前開所辯顯
    無根據。從而，原處分機關據以援引首揭規定裁處罰鍰新臺幣二萬一千元並記違
    規點數四點，並吊扣汽車牌照三個月，自無不合。本件異議為無理由，應予駁回
    。
據上論斷，應依道路交通案件處理辦法第十九條，裁定如主文。
中      華      民      國      九十一    年    一   月    十四      日
                                臺灣桃園地方法院交通法庭
                                                     法  官   江德民
右正本證明與原本無異。
如不服本裁定，應於裁定送達後五日內向本院提出抗告狀。
                                                     書記官   李劍龍
中      華      民      國      九十一    年    一   月    十七      日
